臺灣板橋地方法院交通事件裁定　　　　　　　　　　　 九十一年交聲字第一二八?
　　原處分機關　　交通部公路局臺北區監理所
　　受處分人即
　　異　議　人　　甲○○
右列受處分人因違反道路交通管理處罰條例案件，對於交通部公路局臺北區監理所於
九十年十二月二十八日所為北監六字第裁四０—ＡＢＶ八九四九九四號處分，聲明異
議，本院裁定如左：
    主  文
原處分撤銷。
甲○○不罰。
    理  由
一、原處分意旨以：受處分人即異議人甲○○於民國九十年十月十八日晚上九時二十
    分許，駕駛車牌號碼五Ｌ—八八五號營業小客車，於臺北市○○○路、和平西路
    口為警舉發執業登記為安世交通公司，駕駛安達交通公司之營業小客車，司機自
    稱駕駛半年多，顯未依規定期限辦理執業登記事項之異動申報，經臺北市政府警
    察局中正第二分局舉發，乃依道路交通管理處罰條例第三十六條第二項規定，裁
    處罰鍰新臺幣（下同）一千二百元。
二、聲明異議意旨略以：伊因自有靠行於安世交通公司之車牌號碼八Ｍ—○五九號營
    業用自小客車於九十年十月十七日進廠維修三天，為照顧家計，遂向安達交通公
    司租借車牌號碼五Ｌ—八八五號營業小客車供暫時營業之用，遭舉發當時回答舉
    發員警開車已半年多，係指拿到職業登記證的時間，未料員警誤認異議人未申報
    異動已達半年，並進而記明於舉發違規通知單上，致伊申訴上更加困難，今提出
    九十年五月二十一日之拖吊保管場登記領結卡，證明於同年五月份時，仍駕駛自
    有靠行於安世交通公司之車牌號碼八Ｍ—○五九號小客車，且伊現在也是駕駛上
    開車牌號碼八Ｍ—○五九號之營業小客車，根本沒有異動，自無須辦理異動申報
    ，就算伊曾換開車牌號碼五Ｌ—八八五號計程車，也不過三天而已，伊並無未依
    規定期限辦理執業登記事項之異動申報，卻遭舉發處分，殊難甘服等語。
三、按營業小客車駕駛人執業登記事項如有異動，應於事實發生後十五日內持相關證
    明文件向原發證警察機關辦理異動申報。營業小客車駕駛人執業登記管理辦法第
    十條第一項定有明文，查：
  (1)異議人甲○○於九十年十月十八日晚上九時二十分許，駕駛車牌號碼五Ｌ—八八
    五號營業小客車，於臺北市○○○路、和平西路口為警舉發執業登記為安世交通
    公司，而駕駛安達交通公司之營業小客車之事實，有九十年十月十八日北市警交
    大字第ＡＢＶ八九四九九四號舉發通知單在卷足憑，且為異議人所不爭執，堪信
    屬實。
  (2)異議人於九十年三月三十日以分期付款方式，向安世交通有限公司購買福特廠牌
    ＬＡＳＥＲ—五Ｗ型式、一九九八年份出廠、引擎號碼Ｖ二五０七九一Ｈ號之車
    身一輛，登記安世交通有限公司行號，使用安世交通有限公司營業牌照車額（即
    行照乙枚、號牌二面車號八Ｍ—○五九號）營業之情，有異議人提出臺北縣計程
    車客運業自備車輛參與經營契約書附卷為憑，堪認車牌號碼八Ｍ—○五九號之營
    業小客車為異議人所有靠行於安世交通有限公司。
  (3)證人即安世交通有限公司實際負責人張耀堂到庭證稱：車牌號碼八Ｍ—○五九號
    之營業小客車為異議人所有而靠行於安世交通有限公司，安達與安世公司是兩個
    獨立公司，不過都設在中和市○○街一一四巷三七弄一號，負責人都是伊太太韓
    竹妹，異議人因其所有之上揭車輛於九十年十月十七日至安世公司慣例的保養廠
    保養三天，保養廠再來跟公司收錢，異議人遂於該日向公司另行承租車牌號碼五
    Ｌ—八八五號計程車，因三天後就有車使用，故異議人僅承租三天，在該日之前
    ，異議人並未向公司承租車牌號碼五Ｌ—八八五號計程車，另公司保養廠亦曾打
    電話告知公司，異議人在九十年十月十七日將車送修等語（見本院九十一年三月
    二十五日訊問筆錄），另韓竹妹確為安世交通有限公司及安達交通有限公司之代
    表人，有本院依職權調閱之公司基本資料二紙，而證人張耀堂為韓竹妹之配偶，
    有張耀堂提出之身分證影本及本院依職權調閱之法務部戶役政連結作業系統查詢
    資料一紙附卷可據，是異議人確係自九十年十月十七日起，方向安達交通公司承
    租車牌號碼五Ｌ—八八五號計程車營業，而租期僅有三天之事實亦堪認定。
  (4)又異議人係於九十年三月三十日自臺北縣警察局領得臺北縣營業小客車駕駛人執
    業登記證，執業登記為安世交通有限公司，有臺北縣警察局九十一年三月二十六
    日北警交字第○九一○○九三一九五號函可稽。
  (5)綜上事證，堪認異議人係自九十年十月十七日起始向安達交通有限公司承租車牌
    號碼五Ｌ—八八五號計程車營業，租期僅三天，而車牌號碼八Ｍ—○五九號營業
    小客車既為其所有，於該車進廠三天保養完畢後，衡情異議人當無同時再另行承
    租他車開車營運之必要，另其係於九十年三月三十日自臺北縣警察局領得臺北縣
    營業小客車駕駛人執業登記證，執業登記為安世交通有限公司，自領得營業小客
    車駕駛人執業登記證，至其於九十年十月十八日遭警舉發本件交通違規事件，時
    間確係相距半年左右，是異議人上揭所辯，應堪採信，則異議人雖確有駕駛向安
    達交通有限公司承租車牌號碼五Ｌ—八八五號計程車營業之事實，惟距其遭舉發
    之時，既未逾規定之十五日，異議人亦僅承租該車三天以代替其所有車牌號碼八
    Ｍ—○五九號營業小客車進廠保養期間營業所需，承租期滿即改以自有之車牌號
    碼八Ｍ—○五九號營業小客車開車營業，則原處分機關以異議人不依規定期限辦
    理執業登記事項之異動申報，尚有違誤，本件異議人之異議為有理由，原處分應
    予撤銷，另諭知異議人不罰。
四、據上論結，應依道路交通案件處理辦法第二十條，裁定如主文。
中      華      民      國    九十一    年      四      月      八      日
                           臺灣板橋地方法院交通法庭
                                   法  官  陳明偉
右正本證明與原本無異
如不服本裁定應於送達後五日內向本院提出抗告狀
                                   書記官  呂妍旻
中      華      民      國    九十一    年      四      月      八      日
